【裁判字號】    98,抗,244
【裁判日期】    981012
【裁判案由】    本票裁定
【裁判全文】
台灣台中地方法院民事裁定               98年度抗字第244號
抗  告  人  甲○○
相  對  人  乙○○
上列當事人間聲請本票准許強制執行事件，抗告人對於民國98年
9月1日本院簡易庭所為98年度司票字第7222號裁定提起抗告，本
院合議庭裁定如下：
    主    文
抗告駁回。
抗告程序費用新臺幣壹仟元由抗告人負擔。
    理    由
一、按執票人向本票發票人行使追索權時，得聲請法院裁定後強
    制執行，票據法第123 條定有明文。又本票有免除作成拒絕
    證書之記載者，執票人固仍應於所定期限內，為付款之提示
    ，但對於執票人主張未為提示者，應負舉證之責，此觀票據
    法第95條、第124 條規定甚明。是本票內記載免除作成拒絕
    證書者，票據債務人若抗辯執票人未經提示付款，即應由其
    舉證。次按本票強制執行之裁定屬非訟事件，此項聲請之裁
    定及抗告法院之裁定，僅依非訟事件程序之法理，審查強制
    執行許可與否，其並無確定實體上法律關係存否之效力，法
    院僅就本票形式上之要件是否具備予以審查，即為已足，至
    於當事人間實體上之爭執，應循訴訟程序以資解決。最高法
    院56年台抗字第714 號及57年台抗字第76號分別著有判例。
二、本件相對人主張其執有抗告人於民國97年4月14日所簽發如
    原裁定附表所示之本票4紙，並免除作成拒絕證書，詎屆期
    提示未獲付款，爰依票據法第123條聲請裁定許可強制執行
    等情，已據相對人提出本票4紙為證。而原裁定就該4紙本票
    之形式要件為審查後，認為其應記載事項均已具備，因而予
    以准許，即無不合。
三、抗告意旨略以：相對人所執原審裁定附表所示之本票4紙，
    業經相對人事先同意分期清償，未料相對人未依約履行，且
    又未經提示，卻直接聲請本票准予強制執行裁定，故原審裁
    定不合法，故提起本件抗告等語。
三、經查，抗告意旨以相對人事先同意抗告人分期清償本票債務
    乙節，核屬實體上之爭執事項，此應由抗告人另行提起訴訟
    資以解決，非本件非訟事件得為審究。又相對人係以其執有
    抗告人所簽發如原裁定附表所示之本票4紙，而該4紙本票均
    記載有免除作成拒絕證書等字語，已如前述。抗告人雖抗辯
    相對人未為付款之提示，卻未舉證以實其說，依首揭說明，
    亦難認有據。從而，本件抗告為無理由，應予駁回。
四、據上論結，本件抗告為無理由，依非訟事件法第46條、第21
    條第2項、第24條第1項，民事訴訟法第495條之1第1項、第
    449條第1項、第78條，裁定如主文。
中    華    民    國    98    年    10    月    12    日
                  民事第三庭    審判長法  官  許秀芬
                                      法  官  謝慧敏
                                      法  官  許石慶
正本係照原本作成。
本裁定不得再抗告。
（如不服本裁定，僅得於收受本裁定正本送達10日內，以適用法
規顯有錯誤為理由，向本院提出再抗告狀（須附繕本一份及繳納
再抗告裁判費新臺幣1,000元），經本院許可後始可再抗告，前
項許可，以原裁定所涉及之法律見解具有原則上重要性者為限。
）
中    華    民    國    98    年    10    月    12    日
                                      書記官


司法院資訊處製作；財團法人民間司法改革基金會備份。
